臺灣花蓮地方法院刑事判決　　　　　　　100年度易字第170號
公　訴　人　臺灣花蓮地方法院檢察署檢察官
被　　　告　劉文慶
上列被告因竊盜案件，經檢察官提起公訴（100年度偵字第 1193
號），被告於準備程序中就被訴事實為有罪之陳述，經告知簡式
審判程序之旨，並聽取當事人之意見後，本院裁定由受命法官獨
任進行簡式審判程序，並判決如下：
    主  文
劉文慶犯毀損他人物品罪，累犯，處拘役伍拾伍日，如易科罰金
，以新臺幣壹仟元折算壹日；又犯攜帶兇器竊盜罪，累犯，處有
期徒刑柒月，扣案之鐵製伸縮棒壹支沒收。
    事  實
一、劉文慶前於民國86年間因違反毒品危害防制條例案件，經本
    院以89年度訴字第1號判決判處有期徒刑8月及6 月，應執行
    有期徒刑1年確定；復於89 年間因違反毒品危害防制條例案
    件，經本院以90年度訴字第47號判決判處有期徒刑8月及6月
    ，應執行有期徒刑1年確定；嗣於90 年間再犯竊盜罪，經本
    院以90年度易字第255號判決判處有期徒刑3月確定，前開 3
    案接續執行，於92年5月9日假釋出獄，於92年11月19日假釋
    期滿未經撤銷假釋，視為執行完畢（不構成累犯）。復於93
    年間因竊盜、侵占等案件，經本院以93年度花簡字第288 號
    判決分別判處有期徒刑4月，如易科罰金，以銀元3百元折算
    1日、罰金銀元1千元，如易服勞役，以銀元3百折算1日確定
    ；於92至93年間因違反毒品危害防制條例案件，經本院以93
    年度訴字第17號判決判處有期徒刑10月及8 月，應執行有期
    徒刑1年4月確定；於93年間因詐欺案件，經本院以93年度訴
    字第164號判決判處有期徒刑11月確定，前開3案接續執行，
    於96年5月13日縮刑期滿執行完畢（構成累犯）。另於97 年
    間因詐欺案件，經本院以98年度花簡字第285 號判決判處有
    期徒刑4月，如易科罰金，以新臺幣1千元折算1 日確定，於
    98年10月21日縮刑期滿執行完畢（構成累犯）。又於99年間
    因竊盜案件，經本院以100年度簡字第30號判決判處拘役 30
    日，如易科罰金，以新臺幣1千元折算1日確定（尚未執行）
    。
二、詎其猶不知悔改，於100年1月12日13時30分許，攜帶自備之
    鐵製伸縮棒1支，前往址設花蓮縣花蓮市○○路459號之花蓮
    縣花蓮市農會「田埔超市」前，因使用范維靈所有放置在該
    處之取物販賣機（俗稱抓娃娃機）夾取物品不遂，竟基於毀
    損之犯意，以前開鐵棒敲破前開取物販賣機之玻璃櫥窗（市
    價約新臺幣〔下同〕2 千元），足以生損害於范維靈；劉文
    慶因見取物販賣機之玻璃櫥窗已破，旋另意圖為自己不法之
    所有，基於竊盜之犯意，攜帶上開客觀上足以危害人之生命
    、身體、安全而可供兇器使用之鐵製伸縮棒1 支，竊取該取
    物販賣機內之掌上型遊戲機1臺（市價約3千元，已發還范維
    靈），得手後騎乘車牌號碼HDU-420 號普通重型機車沿花蓮
    縣花蓮市○○路由南往北逃逸。嗣經范維靈發覺後報警處理
    ，經警循線查悉上情，並扣得前開鐵製伸縮棒1 支及掌上型
    遊戲機1臺。
三、案經范維靈訴由花蓮縣警察局花蓮分局報告臺灣花蓮地方法
    院檢察署檢察官偵查起訴。
    理  由
壹、程序事項：
    查被告劉文慶所犯係死刑、無期徒刑、最輕本刑為3 年以上
    有期徒刑以外之罪，其於準備程序就上揭被訴事實為有罪之
    陳述，經告知簡式審判程序之旨，並聽取當事人之意見後，
    本院認無不得或不宜改依簡式審判程序進行之處，業已依刑
    事訴訟法第273條之1第1 項、第284條之1，裁定進行簡式審
    判程序，是本件之證據調查，依同法第273條之2規定，不受
    同法第159條第1項、第161條之2、第161條之3、第163條之1
    及第164條至第170條規定之限制，合先敘明。
貳、實體事項：
一、上揭事實，業據被告於警詢時、偵查中、本院準備程序及審
    理時坦承不諱（見警卷第3至4頁，偵卷第22至23頁，本院卷
    第37頁、第41至45頁），核與告訴人范維靈、證人李雅君即
    田埔超市收銀員於警詢時指訴、證述情節相符（見警卷第 5
    至7頁、第10至11 頁），並有花蓮縣警察局花蓮分局搜索扣
    押筆錄、花蓮縣警察局花蓮分局中華派出所扣押物品目錄表
    、范維靈出具之贓物認領保管單、刑案現場示意圖各1 份、
    照片共12張附卷可稽（見警卷第12至24頁），足認被告自白
    與事實相符，應堪採信。本件事證明確，被告犯行洵堪認定
    ，應依法論科。
二、按行為後法律有變更者，適用行為時之法律。但行為後之法
    律有利於行為人者，適用最有利於行為人之法律，刑法第 2
    條第1 項定有明文。經查，被告為如事實欄二所示犯行後，
    刑法第321條第1項，業於100年1月26日修正公布，自公布日
    施行，並於同年月28日生效。刑法第321條第1項第3 款之構
    成要件本身於此次雖未經修正，惟其法定刑由「6月以上5年
    以下有期徒刑」，修正為「6月以上5年以下有期徒刑，得併
    科新臺幣10萬元以下罰金」，經比較修正前、後之規定，可
    知刑法第321條第1項之法定本刑，修正前並無罰金刑部分，
    修正後增列「得併科新臺幣10萬元以下罰金」之規定，法定
    本刑增列併科罰金刑之規定，修正後之規定並未有利於被告
    ，依刑法第2條第1項前段規定，應適用被告行為時即修正前
    刑法第321條第1項第3款之規定論處，合先敘明。
三、按100年1月26日修正前刑法第321條第1項第3 款之攜帶兇器
    竊盜罪，係以行為人攜帶兇器竊盜為其加重條件，此所謂兇
    器，其種類並無限制，凡客觀上足對人之生命、身體、安全
    構成威脅，具有危險性之兇器均屬之，且祇須行竊時攜帶此
    種具有危險性之兇器為已足，並不以攜帶之初有行兇之意圖
    為必要（最高法院79年台上字第5253號判例可資參照）。經
    查，被告自陳前揭用以竊取取物販賣機內之掌上型遊戲機 1
    臺所用鐵製伸縮棒係大約50公分長，整根都是圓柱體的金屬
    製伸縮鐵棍等語（見本院卷第37頁），足認其質地堅硬，客
    觀上足對人之生命、身體、安全構成威脅，自屬兇器無疑。
    又被告行竊時仍手持前開鐵製伸縮棒，揆諸前揭判例，構成
    攜帶兇器竊盜。核被告所為，係犯刑法第354 條毀損器物罪
    及100 年1月26日修正前第321條第1項第3款之攜帶兇器竊盜
    罪。被告係見取物販賣機之玻璃櫥窗已破，始行起意行竊，
    業據被告供明在卷（見偵卷第23頁，本院卷第37頁），前開
    2罪，犯意各別，行為互殊，應分論併罰。被告前於93 年間
    因竊盜、侵占等案件，經本院以93年度花簡字第288 號判決
    分別判處有期徒刑4月，如易科罰金，以銀元3百元折算1 日
    、罰金銀元1千元，如易服勞役，以銀元3百折算1 日確定；
    於92至93年間因違反毒品危害防制條例案件，經本院以93年
    度訴字第17號判決判處有期徒刑10月及8 月，應執行有期徒
    刑1年4 月確定；於93年間因詐欺案件，經本院以93 年度訴
    字第164 號判決判處有期徒刑11月確定，前開3 案接續執行
    ，於96年5 月13日縮刑期滿執行完畢，有臺灣高等法院被告
    前案紀錄表1紙附卷可佐，其受有期徒刑執行完畢後，5年內
    故意再犯本件有期徒刑以上刑之罪，均為累犯，應依刑法第
    47條第1 項規定，均加重其刑。爰審酌被告正值壯年，不思
    以己力賺取生活所需，隨意竊取他人物品以資自身使用，實
    無足取，有如事實欄一所示2 次因竊盜案件，經本院判處罪
    刑確定並執行完畢，1 次因竊盜案件，經本院判處罪刑確定
    之紀錄，復為本件犯行，足徵其對於他人財產法益欠缺尊重
    ，惟於犯罪後於警偵審程序中迭承不諱，知所悔悟，所竊得
    之上開掌上型遊戲機價值尚非甚鉅，且已發還被害人，然尚
    未賠償被害人取物販賣機玻璃櫥窗之損害，暨其係因夾取物
    品不順而毀損前開取物販賣機之犯罪動機、智識程度、犯罪
    所生之危害等一切情狀，分別量處如主文所示之刑，並就拘
    役55日部分，諭知易科罰金之折算標準，以示懲儆。扣案之
    鐵製伸縮棒1 支，係被告所有供竊取前開掌上型遊戲機所用
    之物，為被告供明在卷，爰依刑法第38條第1項第2款規定，
    宣告沒收。
據上論斷，應依刑事訴訟法第273條之1第1項、第299條第1 項前
段，刑法第2條第1項前段、第354條、第47條第1項、第38條第 1
項第2款，100年1月26日修正前刑法第321條第1項第3款，判決如
主文。
本案經檢察官簡淑如到庭執行職務
中    華    民    國   100    年    5     月    10    日
                  刑事第二庭    法  官  林季緯
以上正本證明與原本無異。
如不服本判決應於收受送達後10日內向本院提出上訴書狀，並應
敘述具體理由。其未敘述上訴理由者，應於上訴期間屆滿後20日
內向本院補提理由書(均須按他造當事人之人數附繕本)「切勿逕
送上級法院」。告訴人或被害人如對於本判決不服者，應具備理
由請求檢察官上訴，其上訴期間之計算係以檢察官收受判決正本
之日期為準。
中    華    民    國   100    年    5     月    11    日
                                書記官
附錄本判決論罪之法律條文：
中華民國刑法第354條
毀棄、損壞前二條以外之他人之物或致令不堪用，足以生損害於
公眾或他人者，處2年以下有期徒刑、拘役或5百元以下罰金。
中華民國刑法(舊 100.01.26 以前)第321條第1項第3款
犯竊盜罪而有左列情形之一者，處6月以上、5年以下有期徒刑：
一  於夜間侵入住宅或有人居住之建築物、船艦或隱匿其內而犯
    之者。
二  毀越門扇、牆垣或其他安全設備而犯之者。
三  攜帶兇器而犯之者。
四  結夥三人以上而犯之者。
五  乘火災、水災或其他災害之際而犯之者。
六  在車站或埠頭而犯之者。
前項之未遂犯罰之。